【裁判字號】    97,交聲,165
【裁判日期】    970905
【裁判案由】    違反道路交通管理處罰條例
【裁判全文】
臺灣宜蘭地方法院交通事件裁定         97年度交聲字第165號
移
異  議  人
即受處分人  甲○
上列受處分人因違反道路交通管理處罰條例案件，對於交通部公
路總局臺北區監理所宜蘭監理站於民國97年6月3日所為之處分（
原處分案號：宜監字第裁43-Z00000000號），聲明異議，本院裁
定如下：
    主  文
異議駁回。
    理  由
一、按汽車行駛於高速公路、快速公路或設站管制之道路，不遵
    使用限制、禁止、行車管制及管理事項之管制規則而有未依
    規定使用路肩之行為者，處汽車駕駛人新臺幣（下同）3千
    元以上6千元以下罰鍰，又汽車駕駛人有上開行為，除依原
    條款處罰鍰外，並記違規點數1點，道路交通管理處罰條例
    第33條第1項第9款、第63條第1項第1款分別定有明文。
二、本件受處分人即異議人甲○駕駛車號ZZ-958號營業遊覽大客
    車，於民國96年11月4日下午4時50分許，行經國道1號北上
    25公里時，因利用右側路肩行駛之違規行為，經警攔停舉發
    ，以受處分人有違反道路交通管理處罰條例第33條第1項第9
    款之違規而掣單舉發。嗣因受處分人於舉發通知單上所載應
    到案日期前向原處分機關提出申訴，經原處分機關函請原舉
    發單位調查結果，仍認受處分人有上開超速行駛之違規行為
    ，原處分機關乃於97年6月3日依道路交通管理處罰條例第33
    條第1項第9款第63條第1項第1款之規定裁處罰鍰6,000元並
    記違規點數1點。
三、訊據受處分人其異議意旨略以：是因前方有車子要上高速公
    路匝道，他之後有10部車左右，其他車輛在上高速公路之前
    都陸續超車，我還沒有進入高速公路之前，他在我前面，他
    前面都沒有車子，而且他靠左邊要讓道讓我過去，我是超車
    之後壓到槽化線，所以我才會行駛在那邊，我認為我不算是
    行駛路肩云云。
四、經查，受處分人有於上揭時地駕駛車牌號碼ZZ-958號營業遊
    覽大客車，有未依規定使用路肩之違規經警舉發等情，業經
    證人即當日舉發之警員謝樹芳到庭具結證稱：「當時因為異
    議人行駛在國道1號上25公里的地方，他是從匝道上來要匯
    入主線車道，我們看到異議人超越1輛自小客車，行駛在路
    肩上面，路肩是單車道，只可供1部車輛行駛，他已經行駛
    到白線的右邊，就是白線與護欄中間，這部份還是屬於路肩
    的範圍，這個路段是不能超車的等語」等語（見本院卷第21
    頁筆錄），故依證人謝樹芳所證述之情節觀之，證人對於現
    場情形已清楚見聞無誤，可知受處分人確實有未依規定使用
    路肩之行為無誤。至受處分人雖又辯稱其係因要超車才壓到
    槽化線云云，然依現場照片所示，欲進入車道要跨越槽化線
    才可以駛入，且該槽化線前後均屬路肩，故若如受處分人所
    辯，其係欲超車而壓到槽化線，則該槽化線前後既均屬路肩
    之位置，顯見受處分人已有行駛路肩之情形甚明，故受處分
    人空言辯稱其並未行駛路肩云云，尚不足採。從而，原處分
    機關依道路交通管理處罰條例第33條第1項9款、第63條第1
    項第1款之規定，裁處異議人罰鍰6千元，並記違規點數1點
    ，核無違法或不當情形，故本件異議為無理由，應予駁回。
據上論斷，應依道路交通案件處理辦法第19條，裁定如主文。
中    華    民    國    97    年    9     月     5    日
                  交通法庭法  官  鄭貽馨
以上正本證明與原本無異。
如不服本裁定，應於裁定送達後5日內，向本院提出抗告狀。（
應附繕本）
                          書記官  林嘉萍
中    華    民    國    97    年    9     月    5     日


司法院資訊處製作；財團法人民間司法改革基金會備份。
